臺灣高等法院刑事裁定　　　　　　　　　 100年度抗字第16號
抗　告　人　朱家聲
上列抗告人因檢察官聲請定其應執行刑案件，不服臺灣板橋地方
法院民國99年12月20日裁定（99年度聲字第5918號），提起抗告
，本院裁定如下：
    主  文
抗告駁回。
    理  由
一、原裁定略以：受刑人朱家聲因偽造文書等8罪，經臺灣桃園
    地方法院、臺灣臺北地方法院及原審法院先後判處如原裁定
    附表所載之刑，均經分別確定在案，茲檢察官聲請定其應執
    行之刑，經審核認聲請為正當，應定其應執行之刑，乃依刑
    事訴訟法第477條第1項、刑法第53條、第51條第5款，定應
    執行刑為有期徒刑2年10月。
二、抗告意旨略以：抗告人所犯之罪，屬低度行為，他案重罪定
    應執行均有大幅減輕之情形，抗告人所犯案件所生危害不重
    ，減輕刑度太少；另臺灣桃園地方法院99年度聲字第3613號
    裁定所定應執行刑之案件亦應納入本件定刑云云。
三、按數罪併罰，有二裁判以上者，依刑法第51條之規定，定其
    應執行之刑，刑法第53條定有明文。又刑法第51條第5款規
    定，宣告多數有期徒刑者，於各刑中之最長期以上，各刑合
    併之刑期以下，定其刑期。再法律上屬於自由裁量之事項，
    有其外部性界限及內部性界限，並非概無拘束。依據法律之
    具體規定，法院應在其範圍選擇為適當之裁判者，為外部性
    界限；而法院為裁判時，應考量法律之目的，及法律秩序之
    理念所在者，為內部性界限。法院為裁判時，二者均不得有
    所踰越（最高法院80年台非字第473號判例要旨參照）。在
    數罪併罰，有二裁判以上，定其應執行之刑時，固屬於法院
    自由裁量之事項，然仍應受前揭外部性界限及內部性界限之
    拘束（最高法院93年度台非字第192號判決意旨參照）。本
    件受刑人先後犯如原裁定附表所示之罪等8件，其中編號1至
    5所示之宣告刑，經臺灣臺北地方法院以98年度聲字第2619
    號裁定，定應執行刑為有期徒刑1年8月確定；另編號7、8，
    亦經原審法院以99年度簡字第3721號判決定應執行刑為6月
    確定，均有本院被告前案紀錄表在卷可按。據此，原裁定就
    附表1至8之罪定應執行刑為2年10月，即未逾越前揭最高法
    院上開判決所揭之外部界限（有期徒刑10月至有期徒刑3年8
    月之間）、內部界限（不得逾有期徒刑1年8月加6月再加10
    月，即有期徒刑3年），於法並無不合。抗告意旨以他案偶
    有之判決或裁定，認原裁定所減刑度甚少云云，因各案案情
    不同，並無相互拘束之效，原裁定經審酌抗告人所犯案件，
    未予大幅減輕抗告人之應執行刑，即難謂有何違法、不當。
四、抗告人另謂臺灣桃園地方法院99年度聲字第3613號定抗告人
    應執行刑裁定，抗告人所犯之3個罪，亦應納入本件原裁定
    定應執行刑之範圍云云。惟查，本件檢察官聲請定應執行之
    刑之範圍僅限於原裁定附表所示各罪，聲請人所另犯臺灣桃
    園地方法院99年度聲字第3613號裁定附表所示3罪，並不在
    本件聲請之列，法院自不得逾越聲請範圍逕將之併入本案定
    應執行刑之範圍。退而言之，檢察官漏未一併聲請，並非得
    宜，亦屬日後另行聲請定應執行之刑之問題，殊不得執為本
    案抗告之合法正當理由。從而，本件抗告，均無理由，應予
    駁回。
五、據上論斷，應依刑事訴訟法第412條，裁定如主文。
中    華    民    國   100    年    1     月    6     日
                  刑事第二十庭  審判長法  官  周盈文
                                      法  官  林海祥
                                      法  官  詹駿鴻
以上正本證明與原本無異。
如不服本裁定，應於收受送達後五日內向本院提出抗告狀。
                                      書記官  梁淑時
中    華    民    國   100    年    1     月    10    日